【裁判字號】    98,交附民,108
【裁判日期】    990511
【裁判案由】    請求賠償損害
【裁判全文】
臺灣嘉義地方法院刑事附帶民事訴訟判決
原      告  乙○○
訴      訟
代  理  人  丙○○
被      告  甲○○
上列原告因被告過失傷害案件（98年度交訴字第38號），經原告
提起附帶民事訴訟，請求損害賠償，本院判決如下
    主  文
原告之訴及假執行之聲請均駁回。
    事 實 及 理 由
一、原告主張：被告甲○○於民國97年9 月26日14時許，駕駛車
    號E7-4017 號自用小貨車，沿嘉義縣中埔鄉嘉135 線公路直
    行，途經同路7.3 公里處時，理應注意汽車行駛時，駕駛人
    應注意車前狀況及兩車併行之間隔，並隨時採取必要之安全
    措施，且依當時天候、路況良好，並無不能注意之情事，竟
    疏未注意，貿然行駛，而撞及前方同向由原告乙○○所騎乘
    車號MCE-893 號重型機車，致原告受有左側鎖骨及多處肋骨
    骨折併氣胸、頭部外傷併左側顱內出血之傷害，詎被告肇事
    後，竟未採取任何救護措施，反而駕駛上開車輛逃逸，被告
    係犯刑法過失傷害等罪嫌，業經檢察官提起公訴。而本件原
    告因被告之過失行為，導致「挫傷性腦出血、左側鎖骨骨折
    」，並於97年9 月26日住進嘉義基督教醫院加護病房，97年
    10月1 日轉普通病房，同年月6 日再轉加護病房，至同年月
    24日出院，共住加護病房13日，普通病房16日，又原告於出
    院後，仍呈現「癡呆、併水腦」症狀，造成部分辨識力喪失
    ，爰依民法第184 條第1 項、第193 條第1 項及第195 條第
    1 項前段規定，請求被告賠償醫療費用新臺幣（下同）4997
    7 元、救護車費用5500元、已經支付之看護費用240370元（
    至98年7 月31日），98年8 月1 日起至原告往生時止每月22
    300 元之看護費用，及精神慰撫金100 萬元，並求為判命被
    告應給付原告0000000 元，及起訴狀繕本送達翌日起至清償
    日止按年利率百分之5 計算之利息，及自98年8 月1 日起至
    原告往生時，止按月給付原告22300 元。
二、按因犯罪而受損害之人，於刑事訴訟程序得附帶提起民事訴
    訟，對於被告及依民法負賠償責任之人，請求回復其損害；
    刑事訴訟諭知無罪、免訴或不受理之判決者，應以判決駁回
    原告之訴，刑事訴訟法第487 條第1 項、第503 條第1 項前
    段分別定有明文。查本件被告被訴過失傷害、肇事逃逸案件
    ，均經本院審結，其中過失傷害部分，經本院諭知不受理（
    98年度交訴字第38號），雖被告另涉犯肇事逃逸罪行部分，
    經本院判處有罪，惟觀諸本件原告所提之附帶民事訴訟，所
    欲求償之項目及其證據資料，均係被告涉嫌因過失傷害罪嫌
    ，所致原告所受之損害，且原告亦於起訴狀中敘明「本件原
    告因被告之過失傷害行為，導致……。爰特依前揭法律規定
    ，提起刑事附帶民事訴訟……」等語，足見原告所欲求償者
    ，均係因被告涉嫌之過失傷害罪嫌，所致之損害，然該部分
    既經本院諭知不受理，揆諸上開規定，自應駁回原告附帶提
    起之民事訴訟，原告之訴暨經駁回，其假執行之聲請，亦失
    所依據，應併與駁回。。
三、據上論斷，應依刑事訴訟法第503 條第1 項前段，判決如主
    文。
中    華    民    國    99    年     5    月    11    日
              刑事第一庭  審判長法  官  許進國
                                法  官  黃琴媛
                                法  官  張志偉
以上正本證明與原本無異。
如不服本判決應於收受判決後10日內向本院提出上訴書狀，並應
敘述具體理由；其未敘述上訴理由者，應於上訴期間屆滿後20日
內向本院補提理由書（均須按他造當事人之人數附繕本）「切勿
逕送上級法院」。告訴人或被害人如對於本判決不服者，應具備
理由請求檢察官上訴，其上訴期間之計算係以檢察官收受判決正
本之日期為準。
中    華    民    國    99    年    5     月    11    日
                                書記官  張子涵

司法院資訊處製作；財團法人民間司法改革基金會備份。
